Markus Török- Webdeveloper

http://www.markustoeroek.com

Markus Török

Johann-Herbst-Straße 40, 5061 Glasenbach

Connect | linkedIn, Stack Overflow, GitHub

E | markus.toeroek@gmail.com

T | +(43) 676 4324541

Persönliches Profil

Ich bin ein selbstmotivierter, erfahrener Webdeveloper und schließe zur Zeit meinen Master im Studiengang MultiMedia Technology ab. Nebenbei arbeite ich als Freiberufler und erstelle Webseiten und Webservices. Durch meine mehrjährige Erfahrung mit HTML(5), CSS(3) und Javascript sowie direktem Kundenkontakt habe ich gelernt schnell, effizient und detailorientiert zu arbeiten.

Ich versuche ständing neue Techologien und Methoden zu erlernen oder auszuprobieren und bin jetzt, nach bald abgeschlossenem Studium, bereit für neue (berufliche) Herausforderungen.

Fähigkeiten

HTML(5), CSS(3), CSS Tools (Sass, LESS, Bootstrap, Foundation), JavaScript, jQuery, JavaScript Frameworks (AngularJS, React), Frontend Build Tools (Gulp, Grunt, Browserify, Webpack, Require.js), Unit Testing (JS Test Driver, Karma, Jasmine, Mocha), Node.js (Express), Ruby (Ruby on Rails, Sinatra), MySQL, MongoDB, APIs, RESTful Services, JSON, Responsive Web Design, Grundlagen Linux Command Line, Docker, Git(Hub), WordPress Theme Development, Methoden der agilen Softwareentwicklung, Adobe Photoshop & Adobe Indesign

Berufserfahrung

August 2012 – Heute Webentwickler Selbstständig

Juni 2011 - November 2011

Praktikant - Frontend Development LimeSoda Interactive Marketing GmbH - http://www.limesoda.com/

HTML(5), CSS(3), JavaScript/jQuery, WordPress Theme Development, E-Mail Newsletter und Design für z.B. Summer Splash.

Februar 2009 - Juli 2009

Praktikant - Frontend Development VERDINOcom - http://www.verdino.com/ HTML(5), CSS(3), JavaScript/jQuery und WordPress Theme Development für diverse Klein- und Mittelbetriebe.

Juni 2005 - September 2005

Praktikant - Frontend Development kreativ-pr - http://www.kreativ-pr.at/

HTML(5), CSS(3), JavaScript, Adobe Photoshop und Indesign.

Ausbildung

2013 - 2016

Master of Science (M.Sc.), MultiMedia Technology Fachhochschule Salzburg

2007 - 2010

Bachelor of Arts (B.A.), Kommunikation, Wissen, Medien University of Applied Sciences Upper Austria - Hagenberg Campus

2001 - 2006

Kommunikations- und Mediendesign HLW des Schulvereins der Kreuzschwestern